【裁判字號】    89,上易,837
【裁判日期】    890429
【裁判案由】    竊盜
【裁判全文】
臺灣高等法院臺中分院刑事判決                八十九年度上易字第八三七號
    上  訴  人
    即  被  告  己○○
右上訴人因竊盜案件，不服臺灣臺中地方法院八十九年度易字第一０七號中華民國八
十九年一月二十八日第一審判決（起訴案號：臺灣臺中地方法院檢察署八十八年度偵
字第二四一三八號），提起上訴（併辦案號：臺灣臺中地方法院檢察署八十九年度偵
字第一四九０、一五一九、二０三四號），本院判決如左：
    主      文
原判決關於己○○部分撤銷。
己○○共同連續竊盜，累犯，處有期徒刑參年陸月，扣案之鑰匙壹串沒收。
    事      實
一、己○○曾於民國（下同）八十三年及八十五年間分別因違反肅清煙毒條例、麻醉
    藥品管理條例，先後經臺灣臺中地方法院判處有期徒刑三年四月及六月確定，甫
    於八十八年九月二日執行完畢。
二、己○○又意圖為自己不法之所有，基於概括犯意：
  、於八十八年七月十日二十三時五十分許，帶同不知情之白秀子、林連興二人，
      前往臺中縣大里市○○路○段五五七號停業中之九鼎證券公司內，假藉係其友
      王主安標得以蒙騙白秀子、林連興，己○○即利用白秀子、林連興不知情予以
      幫忙，三人合力搬出該公司內屬於庚○○所有之物，而竊取小方桌一張、長形
      桌一張、電腦椅二張、沙發椅二張、電腦鍵盤二組、辦公桌三張等物，於得手
      後被人報警前來當場查獲（白秀子、林連興、王主安三人均經檢察官予以不起
      訴處分確定）。
  、於八十八年十月十八日十八時三十分許，在臺中縣大里市○○路○段二－一號
      ，趁該處正整修中無人在場之時，竊取丙○○所有之鋁門窗七片、電線約二公
      尺長一條，得手後被警巡邏當場查獲。
  、於八十八年十月十八日上午七時三十分許，與王主安（由檢察官移送原審法院
      併辦）二人，共同在臺中縣大里市○○路二四三號屋前，竊取乙○○○所有車
      牌號碼ＧＥ－六五四五號自用小貨車一部，得手後二人又於同日下午一時三十
      分許，共同駕駛上開竊來之ＧＥ－六五四五號自用小貨車，至甫因九二一大地
      震受災倒蹋之臺中縣大里市○○路臺中王朝旁，欲行竊災民之財物鋁門時，因
      行跡可疑，遂於尚未著手行竊之際，即被附近居民蔡有春發現，報警前往當場
      逮獲己○○，並扣得該部贓車，王主安則被趁隙逃逸。
  、於八十八年十二月六日晚上十一時許，與楊寶源（業經原審同案判決處有期徒
      刑貳年陸月已確定在案）共同在台中市西屯區○○○街八十二號前，由楊寶源
      以自備之汽車鑰匙竊取戊○○所有車牌號碼ＮＸ－０一一一號自用小貨車一部
      ，己○○則在場負責把風，得手後留供二人使用。
  、於八十八年十二月九日凌晨三時許，復與楊寶源二人駕駛上開竊來之ＮＸ－０
      一一一號自用小貨車，前往臺中縣潭子鄉○○村○○路○段六四二號之屋外空
      地，共同下手竊得丁○○所有之電動鋼鐵門一組、分離式冷氣一組、鐵窗架五
      組、電線一捆、鋁門（含玻璃）二片、工具箱一組及油壓剪一支等物，得手後
      ，由二人將上開竊得之物置於上開自用小貨車上，並將車開至台中縣豐原市○○路四三四巷十七弄十一號前停放後，於車上睡覺，經警循線於上址查獲，起
      出上開戊○○所失竊之ＮＸ－０一一一號自用小貨車一部及上述丁○○所失竊
      之物，並扣得楊寶源所有之鑰匙一串。
三、案經臺中縣警察局豐原分局就、部份報請臺灣臺中地方法院檢察署檢察官偵
    查起訴；而、、部份則另由同署檢察官移送本院併辦。
    理      由
一、訊據上訴人即被告己○○對於右揭連續竊盜多次之犯行均矢口否認，辯稱：部
    份伊係經由王主安之友叫「阿吉」者告知九鼎證券公司內之物品已被王主安標得
    ，伊才帶同白秀子、林連興二人前往查看；部份伊只撿取該約二公尺長之電線
    一條；部份之ＧＥ－六五四五號自用小貨車，係王主安單獨所竊，得手後伊始
    與王主安一起駕駛該部贓車到第二現場，欲行竊災民之財物鋁門，但於尚未著手
    行竊之時，伊即遭警逮獲；部份係楊寶源單獨所竊，伊未予以負責把風；部
    份係楊寶源囑伊幫忙搬取物品，伊並不知係竊盜云云。
二、但查：前揭各犯罪事實，業據被害人庚○○、丙○○、乙○○○、戊○○、丁○○等人分別於警訊時或偵查中指訴甚詳，且有被害人庚○○、丙○○
    、乙○○○、戊○○、丁○○等人領回被竊贓物之單據在卷可稽及部份楊寶源
    所有供犯罪所用之鑰匙一串扣案足憑。而除部份係被告己○○與共犯楊寶源同
    駕竊得贓車再次行竊後被逮外，被告己○○皆於案發後被警當場查獲，其連續多
    次竊盜，事證極為明確，被告空口否認各次犯行，無非係卸責之詞，不足遽採，
    其犯行均堪認定。
三、核被告己○○所為，其先後多次竊盜，均係犯刑法第三百二十條第一項之罪。其
    中部份被告與王主安之間，部份被告與楊寶源之間，互有犯意之聯絡及行
    為之分擔，應論以共同正犯。部份被告雖利用不知情之白秀子、林連興幫忙搬
    出物品而竊取，但因被告亦著手行竊，故非利用他人犯罪之間接正犯。被告先後
    五次竊盜犯行，時間緊接，所犯又係構成要件相同之罪，顯係基於概括犯意而為
    之，應依連續犯規定論以一罪，並加重其刑。被告己○○前犯肅清煙毒及麻醉藥
    管理條例分別經原審法院判處有期徒刑三年四月及六月確定，於八十八年九月二
    日執行完畢，此有被告全國前案紀錄表可按，五年以內再犯有期徒刑以上之本罪
    ，是為累犯，依法應加重其刑。
四、被告所犯部份，雖未據檢察官起訴，但被告顯係基於概括犯意而連續多次
    竊盜，即與已起訴之部份有裁判上一罪之關係，應為起訴之效力所及，仍應
    併予裁判。而被告與王主安於竊盜後，又至甫因九二一大地震受災倒蹋之臺中
    縣大里市○○路臺中王朝旁，欲行竊災民之財物鋁門，但因於尚未著手行竊，即
    被報警查獲，不構成犯罪，故無八十八年九月二十一日大地震行政院所發布緊急
    命令第十一條第二款加重其刑規定之適用，爰併予敘明。
五、原審判處被告罪刑，雖非無見，惟查：被告連續五次竊盜，原審未將部份
    併予審酌論究，尚有未合。被告上訴意旨否認犯罪，固無足取，然原審判決關於
    被告己○○部分既有上開可議之處，自仍應由本院就該部分予以撤銷改判。爰審
    酌被告之品行、犯罪之動機、目的、手段及對社會所生之危害等一切情狀，判處
    有期徒刑參年陸月，並將共同被告楊寶源所有供犯罪所用之扣案鑰匙一串，依法
    予以宣告沒收。
六、據上論斷，應依刑事訴訟法第三百六十九條第一項前段、第三百六十四條、第二
    百九十九條第一項前段、刑法第三百二十條第一項、第二十八條、第五十六條、
    第四十七條、第三十八條第一項第二款，罰金罰鍰提高標準條例第一條前段，判
    決如主文。
七、本案經檢察官甲○○到庭執行職務。
中      華      民      國    八十九    年      四      月    二十九    日
                                  臺灣高等法院臺中分院刑事第八庭
                                        審判長法  官  羅  得  村
                      法  官  劉  榮  服
                                              法  官  古  金  男
右正本證明與原本無異。
不得上訴。
                                              書記官  茆  亞  民
中      華      民      國    八十九     年      五       月     二     日
附錄論罪法條：
刑法第三百二十條
意圖為自己或第三人不法之所有，而竊取他人之動產者，為竊盜罪，處五年以下有期
徒刑、拘役或五百元以下罰金。                                            Ｉ


司法院資訊處製作；財團法人民間司法改革基金會備份。
